臺灣臺中地方法院民事裁定
110年度訴字第841號
上  訴  人
即  原  告  李宸鋕  
            陳亮妏  
被 上訴 人
即  被  告  張亞微  

上列當事人間請求損害賠償事件，上訴人對民國110年10月25日
本院第一審判決提起上訴，本院裁定如下：
    主    文
上訴人應於收受本裁定送達後5日內補正上訴聲明（即對於第一
審判決不服之程度，及應如何廢棄或變更之聲明），並補繳第一
審裁判費新臺幣6000元及依上訴聲明不服之程度補繳第二審裁判
費（上訴人如係對第一審判決敗訴部分全部不服，則應補繳第二
審裁判費新臺幣1萬0500元）。如未依限補正，即裁定駁回其上
訴。
    理    由
一、按提起第二審上訴，應依訴訟標的金額繳納裁判費，並以上
    訴狀表明對於第一審判決不服之程度，及應如何廢棄或變更
    之聲明，民事訴訟法第77條之16、第441條第1項第3款分別
    定有明文。又上訴不合程式或有其他不合法情形而可以補正
    者，原第一審法院應定期間命其補正，如不於期間內補正，
    應以裁定駁回之，亦為民事訴訟法第442條第2項所明定。次
    按以一訴主張數項標的者，其價額合併計算之，民事訴訟法
    第77條之2第1項本文定有明文。而依民法第195條第1項規定
    ，請求判命相對人為回復其名譽之適當處分，其訴訟標的之
    法律關係為回復名譽請求權，屬非因財產權而起訴（最高法
    院92年度台抗字第586號裁定意旨參照）。另提起民事訴訟
    應依民事訴訟法規定繳納裁判費，此為起訴必須具備之程式
    ，且為法院應依職權調查之事項，不因訴訟程序進行至何程
    度而有差異，倘欠缺此程式，經限期命補正，該當事人逾限
    仍不遵行者，即應認其起訴或上訴為不合法。
二、經查：
　㈠上訴人於原審請求：⒈被上訴人應給付上訴人各新臺幣（下同
    ）5萬元，及自起訴狀繕本送達之翌日起至清償日止，按週
    年利率百分之5計算之利息；⒉被上訴人應於其臉書個人頁面
    上刊登如起訴狀附表所示之道歉啟事連續1個月；⒊被上訴人
    應刪除民國108年3月22日23時56分至同年月23日1時許之臉
    書直播。核屬以一訴併為財產權及非財產權之請求，其價額
    應合併計算之。就上開聲明⒈部分，屬因財產權而起訴，參
    照最高法院98年度台聲字第1196號民事裁定意旨，主觀之訴
    之合併，如各原告一起起訴、一起上訴，並一起繳交裁判費
    ，縱為普通之共同訴訟，法並無禁止合併計算訴訟標的價額
    及訴訟費用之規定。況依民事訴訟法第77條之13規定，訴訟
    標的金額愈大，繳交之費用比例愈低，則合併計算訴訟標的
    價額及訴訟費用對於原告或上訴人並無不利情形，是依民事
    訴訟法第77條之13、第77條之27及臺灣高等法院民事訴訟、
    強制執行費用提高徵收額數標準表第2條之規定，此部分應
    徵第一審裁判費1000元；就上開聲明⒉、⒊部分，則屬非因財
    產權而起訴，且均屬上訴人主張名譽權遭受侵害而請求被上
    訴人為回復名譽之方法，其訴訟標的同一，無需併算其價額
    。上訴人2人請求被上訴人為此部分聲明主張之行為，以回
    復其2人之名譽，依民事訴訟法第77條之14規定，應各徵第
    一審裁判費3000元。故合計應徵第一審裁判費7000元，扣除
    上訴人已繳納第一審裁判費1000元，尚應補繳6000元。茲限
    上訴人於收受本裁定送達後5日內，如數向本院繳納。
  ㈡另上訴人固於110年11月17日提出民事聲明上訴狀對第一審判
    決聲明不服，惟未據其繳納第二審裁判費，復未於民事聲明
    上訴狀內表明對於第一審判決不服之程度，及應如何廢棄或
    變更之上訴聲明。茲限上訴人於收受本裁定送達後5日內補
    正上訴聲明，並依補正後上訴聲明不服之程度補繳第二審裁
    判費（上訴人如對第一審判決敗訴部分全部不服，本件上訴
    利益就財產權部分為6萬元，依民事訴訟法第77條之16第1項
    前段、第77條之13、第77條之27及臺灣高等法院民事訴訟、
    強制執行費用提高徵收額數標準表第3條之規定，應徵第二
    審裁判費1500元；就非財產權部分，依民事訴訟法第77條之
    16第1項前段、第77條之14之規定，應各徵第二審裁判費450
    0元，合計應徵第二審裁判費1萬0500元）。茲依民事訴訟法
    第442條第2項前段規定，命上訴人於收受本裁定送達後5日
    內，逕向本院如數補繳，逾期不繳，即駁回上訴。另請上訴
    人併依民事訴訟法第441條之規定提出上訴理由狀，並按被
    上訴人人數提出繕本到院，附此敘明。
三、爰裁定如主文。
中　　華　　民　　國　　110 　年　　11　　月　　22　　日
                  民事第二庭    法  官　吳怡嫺
以上正本係照原本作成。
如不服本裁定關於訴訟標的價額之核定，得於收受裁定正本後10
日內向本院提出抗告狀，並繳納抗告裁判費新臺幣1000元。其餘
不得抗告。
中　　華　　民　　國　　110 　年　　11　　月　　23　　日
                                書記官　林佩倫